【裁判字號】    90,上易,348
【裁判日期】    900411
【裁判案由】    竊盜
【裁判全文】
臺灣高等法院臺南分院刑事判決             九十年度上易字第三四八號      Ｃ
      上  訴  人
      即  被  告  甲  ○  ○
右上訴人因竊盜案件，不服臺灣雲林地方法院八十九年度意字第三二九號中華民國八
十九年十一月十七日第一審判決（起訴案號：臺灣雲林地方法院檢察署八十九年度偵
字第一四七三號）及移送併辦（八十九年度偵字第四四一三號），提起上訴，本院判
決如左：
      主      文
上訴駁回。
      事      實
一、甲○○於民國（下同）八十五年間因違反麻醉藥品管理條例等案件，經臺灣雲林
    地方法院判處有期徒刑五月確定，於八十五年三月十二日執行完畢。猶不知悔改
    ，復基於意圖為自己不法所有之犯意，於八十九年四月一日晚上七時許，與乙○○（已判刑確定）基於犯意之聯絡，共同持甲○○所有如附表所示，其中除白色
    手套、手電筒及磨刀石非兇器外，其他均屬客觀上可供兇器使用之工具，侵入坐
    落雲林縣北港鎮○○里○○路，有人居住之亞洲大樓地下室，以上開附表之工具
    竊取該大樓發電機之電纜線，共竊得電纜線十八公尺六條、三十公尺一條及三十
    公斤一包，價值約新台幣一萬元，得手後為該大樓之管理委員丙○○發現，嗣經
    丙○○報警後於該大樓靠近北港鎮○○路之出入口處查獲，並扣得如附表所示之
    工具。
二、案經雲林縣警察局北港分局報請台灣雲林地方法院檢察署檢察官偵查起訴。
      理      由
一、被告甲○○於本院審理中屢傳均不到庭，雖其於原審審理中矢口否認有竊盜之事
    實，並辯稱：伊當日下午五時許自雲林縣四湖鄉乘計程車至北港鎮，本來是要到
    北港鎮○○路商店買東西，而褲管會濕是因為走路涉水緣故云云。
二、經查，被告與乙○○二人於八十九年四月一日晚上七時許，帶上開客觀上可供
    兇器使用之工具，侵入亞洲大樓地下室竊得電纜線十八公尺六條、三十公尺一條
    及三十公斤一包，而當場為證人丙○○發現後逃逸，惟不久後再折回時為警查獲
    等情，業據證人丙○○於警訊及偵審中指訴綦詳，核與證人即逮捕被告二人之警
    員丁○○於原審及本院審理中證稱：民眾報案有人潛入亞洲大樓偷電纜線，但大
    樓出入口有五、六處，警方沒有馬上進入大樓，僅在出入口埋伏，在該大樓靠近
    文化路出入口處發現被告二人，現場有民眾指認被告二人即偷電纜線之人，被告
    二人褲管有濕，應是涉水而來，又身上有泥土，很像走過地下室有泥沙淤積情況
    一樣，經盤查後自被告甲○○身上搜出鑰匙一把，警方就沿路找出ＸＷ－四九一
    三號自用小客車，並由該車起出扣案工具等語相符，並有贓物認領保管單一紙、
    照片八張及如附表所示之扣案工具可資佐憑，且證人丙○○於原審審理中曾二次
    當庭指認被告二人確是當日進入亞洲大樓地下室偷竊電纜線之人，而衡諸丙○○
    與被告二人宿無怨隙，應無設詞誣陷之理。再觀之被告與乙○○二人為警查獲時
    ，褲管下方約有三十公分潮濕、身上有泥土痕跡等情，已經證人丁○○證述如前
    ，並有照片二張附卷可佐。從照片上被告二人褲管濕溽並帶有泥漿觀察，顯然並
    非下雨淋濕之情形。而證人即當日參與逮捕之警員王文宏於原審審理中亦證稱，
    當時有下雨，但不可能濕到褲管等語，再核與被害人於警訊及原審審理中陳述：
    亞洲大樓地下室有積水，水深會濕到人的褲管等語，互相吻合，則被告二人所辯
    褲管潮濕係因下雨所致，而身上土砂痕跡係工作關係云云，實屬飾卸之詞，不足
    採信，亦堪信證人丙○○證述被告二人侵入上開大樓偷竊為真實。又被告甲○○
    於警訊中供稱：伊是與乙○○一起搭計程車來（北港鎮）的云云，然另被告乙○○於警訊中則稱：伊是獨自一人叫計程車來北港鎮的云云，且被告甲○○於八十
    九年四月一日晚上六時許，確有自雲林縣四湖鄉○○村○○街三九號其住處，駕
    駛其所有之車號ＸＷ－四九一三號自用小客車外出之事實，業據證人即被告甲○○之子吳柏志於警訊及原審審理中證述屬實，況上開小客車亦於當時在北港鎮為
    警查獲，則被告與乙○○二人對其如何至北港鎮之供述相互矛盾，益證被告等所
    辯係臨訟杜撰之詞。綜上所述，被告與乙○○二人所辯，要屬卸責之詞，不足採
    信，本件事證明確，被告犯行洵堪認定。
三、核被告甲○○所為，係犯刑法第三百二十一條第一項第一款、第三款之帶兇器
    於夜間侵入住宅竊盜罪；又被告與乙○○二人就上開犯行，具有犯意聯絡及行為
    分擔，為共同正犯。公訴人雖未引用刑法第三百二十一條第一項第一款於夜間侵
    入住宅竊盜罪條文，惟於起訴書之事實欄已明確記載此部分之事實，本院自應加
    以裁判。查被告甲○○前於八十五年因違反麻醉藥品管理條例案件，經臺灣雲林
    地方法院判處有期徒刑五月確定，於八十五年三月十二日執行完畢，此有臺灣高
    等法院被告全國前案紀錄表及台灣雲林地方法院檢察署刑案資料查註紀錄表在卷
    可按，其前受有期徒刑執行完畢，於五年內再犯本件有期徒刑以上之罪，為累犯
    ，應依刑法第四十七條之規定加重其刑。
四、原審就被告甲○○部分，適用刑法第二十八條、第三百二十一條第一項第一款、
    第三款、第四十七條、第三十八條第一項第二款，並審酌被告有犯罪前科，素行
    不端，且犯後仍空言狡辯，態度不佳，足見並無悔意，並竊得財產之價值等一切
    情狀，予以量處有期徒刑玖月。並以扣案如附表所示工具，係供犯罪所用之物，
    且為被告甲○○所有，業經被告甲○○供明在卷，爰依刑法第三十八條第一項第
    二款宣告沒收，至扣案之搬運車一台、大型油壓剪一支，非被告二人所有，亦經
    被告二人供述明確，不得宣告沒收。其認事用法，核無違誤，量刑亦稱妥適，被
    告上訴空言否認犯罪，並指摘原判決量刑過重，均非有理由，應予駁回。
五、被告甲○○經合法傳喚，無正當理由不到庭，爰不待其陳述逕行判決。
據上論結，應依刑事訴訟法第三百六十八條，第三百七十一條，判決如主文。
本案經檢察官蘇南桓到庭執行職務。
中    華    民    國      九十      年      四      月      十一        日
                                  臺灣高等法院臺南分院刑事第四庭
                                      審判長法官  陳    義    仲
                                            法官  蔡    崇    義
                                            法官  徐    財    福
右正本證明與原本無異。
不得上訴。
                                      法院書記官  王    全    龍
中    華    民    國      九十      年      四      月     十二         日
附錄法條：
刑法第三百二十一條第一項第一款、第三款
犯竊盜罪而有左列情形之一者，處六月以上五年以下有期徒刑：
一、於夜間侵入住宅或有人居住之建築物、船艦，或隱匿其內而犯之者。
三、帶兇器而犯之者。
前項之未遂犯罰之。
附表：
┌───────┬──────┐       ┌───────┬──────┐
│物品名稱      │    數量    │       │美工刀刀片    │    一盒    │
├───────┼──────┤       ├───────┼──────┤
│小型油壓剪    │    一支    │       │白色手套      │    一雙    │
├───────┼──────┤       ├───────┼──────┤
│老虎鉗        │    三支    │       │手電筒        │    一支    │
├───────┼──────┤       ├───────┼──────┤
│活動板手      │    二支    │       │磨刀石        │    一支    │
└───────┴──────┘       │              │            │
                                       └───────┴──────┘
┌───────┬──────┐
│螺絲起子      │    三支    │
├───────┼──────┤
│十號板手      │    一支    │
├───────┼──────┤
│Ｔ字型板手    │    二支    │
├───────┼──────┤
│三角型板手    │  二支    │
├───────┼──────┤
│銼刀          │    一支    │
├───────┼──────┤
│鐵鎚          │    一支    │
├───────┼──────┤
│六角型板手    │    一支    │
├───────┼──────┤
│套頭板手      │    一支    │
├───────┼──────┤
│美工刀        │    二支    │
└───────┴──────┘


司法院資訊處製作；財團法人民間司法改革基金會備份。
